【裁判字號】    92,簡上,238
【裁判日期】    921027
【裁判案由】    贓物
【裁判全文】
臺灣臺北地方法院刑事判決                        九十二年度簡上字第二三八號
    上  訴  人  乙○○  男  二.
    即  被  告
右列上訴人即被告乙○○因贓物案件，對於中華民國九十二年五月三十日本院所為第
一審判決（九十二年度簡字第一九一七號）提起上訴（原聲請簡易判決處刑案號：九
十二年度偵字第四七二七號），本院管轄第二審合議庭判決如左：
    主  文
上訴駁回。
    事  實
一、乙○○明知真實姓名、年籍均不詳綽號「小豪」之成年男子，於民國九十一年十
    二月二十一日下午一時許，在臺北市○○路○段東方工商附近所交付之車牌號碼
    ＲＺＴ－○八一號輕型機車一部（原審判決誤為重型機車），係甲○○所有，於
    同月十四日晚間九時許，在臺北市○○路○段七十一巷口遭竊取之贓物，仍予以
    收受；嗣同月二十三日下午一時許，搭載陳炳良（另行不起訴處分），行經臺北
    市中正區○○○路、公園路口時，始為警查獲。
二、案經臺北市政府警察局中正第一分局報請台灣台北地方法院檢察署檢察官偵查起
    訴。
    理  由
一、訊據被告乙○○固坦認於右揭時地收受「小豪」所交付之前開輕型機車之事實，
    惟矢口否認有何收受贓物之犯行，辯稱；當天小豪打電話告知該車放在東方工商
    附近便利商店門口，要其到該處去牽車，其來不及問小豪就將電話掛掉，因此根
    本不知道是贓車云云。經查：
    （一）前開輕型機車係甲○○於九十一年十二月十四日晚間在臺北市○○路○段
          七十一巷口失竊之事實，業據被害人甲○○指述甚詳（見九十二年度偵字
          第四七二七號卷第十四頁），並有車輛竊盜車牌失竊資料個別查詢報表、
          贓物認領保管收據各一紙附卷可參，是該車為贓車應堪認定。
    （二）被告雖辯稱收受時不知該車為贓車，然被告曾於警訊中供稱：「我知道有
          可能是贓車」（見上開偵查卷第七頁背面），而被告並未抗辯警訊中之自
          白遭刑求，尚難認其於警訊中之自白不可採。再者，被告於本院訊問時供
          稱：其與小豪認識不久，還不太熟，當日小豪主動用公共電話與其聯絡，
          說要將一台車放在其處，行照過幾天會拿過來，其並不知道為何小豪要主
          動借車，且當時只有將自己的行動電話給小豪，小豪說會再與其聯絡云云
          （見本院九十二年八月六日訊問筆錄），蓋被告與小豪並非熟識，且被告
          亦未向小豪借車，小豪無端主動借車與被告，被告不僅未要求查看機車行
          照，且對於如何還車亦未有任何約定，豈非與常情有違？再者，被告亦供
          稱；小豪說鑰匙插在機車鑰匙孔上，其下課後就到該處先將車鑰匙取走等
          語（見本院九十二年八月六日訊問筆錄），衡諸常情，若該車為小豪所有
          ，理應將車上鎖後再將車鑰匙交給被告，豈有為圖方便直接將車鑰匙插在
          機車鑰匙孔上，再以電話聯絡被告到該處取車，而甘冒車輛失竊之風險？
          被告係高職學生，教育程度非低，對於此日常事理應無不知之可能，其收
          受該車之過程有悖於一般合法借車之程序，顯見其明知該車為贓車甚明。
    綜上所述，被告辯稱不知車輛為贓車云云，顯係卸責之詞委無足採，本件事證明
    確，被告犯行堪以認定。
二、核被告乙○○所為，係犯刑法第三百四十九條第一項之收受贓物罪，原審判決被
    告處拘役五十日，並適用刑法第四十一條第一項前段（原判決書漏引前段）諭知
    易科罰金之折算標準，其認事、用法、量刑均無不當。被告上訴意旨以其現為在
    學學生，不想因此留有前科而影響日後一生前程，原審判決過重云云，提起上訴
    ，然被告所收受之贓物為輕型機車，且於偵查及本院訊問時均一再否認有收受贓
    物之犯行，顯然犯後絲毫無任何悔過之意，原審僅量處拘役五十日，而非科以被
    告徒刑，顯已考量到被告之年齡及對被告之懲處，其量刑尚稱妥適。況被告畢業
    後能否在社會上有所成就，端視被告是否有上進心及是否努力而定，並不會因曾
    犯下本件犯行而影響日後前程，被告應當記取此次教訓、砥礪自己莫再誤觸法網
    ，而非一再辯稱量刑過重、不知悔悟，是上訴意旨以量刑過重指摘原判決不當，
    為無理由，應予駁回。
據上論斷，應依刑事訴訟法第四百五十五條之一第一項、第三項、第三百六十八條，
判決如主文。
本案經檢察官楊朝森到庭執行職務
中    華    民    國      九十二    年      十      月      二十七    日
                                      臺灣臺北地方法院刑事第三庭
                                          審判長法官  余學淵
                                          法      官  陳嘉琪
                                          法      官  蔡如琪
本件不得上訴
                                          書  記  官  黃鈴容
中    華    民    國      九十二    年      十      月      二十七    日


司法院資訊處製作；財團法人民間司法改革基金會備份。
